【裁判字號】    99,台上,945
【裁判日期】    990210
【裁判案由】    違反毒品危害防制條例
【裁判全文】
最高法院刑事判決              九十九年度台上字第九四五號
上  訴  人  甲○○
選任辯護人  徐則鈺律師
上列上訴人因違反毒品危害防制條例案件，不服台灣高等法院中
華民國九十八年十一月二十四日第二審更審判決（九十八年度上
更(一)字第三九九號，起訴案號：台灣台北地方法院檢察署九十七
年度偵字第一二四六０、一三一七三號），提起上訴，本院判決
如下：
    主  文
上訴駁回。
    理  由
按刑事訴訟法第三百七十七條規定，上訴於第三審法院，非以判
決違背法令為理由，不得為之。是提起第三審上訴，應以原判決
違背法令為理由，係屬法定要件。如果上訴理由書狀並未依據卷
內訴訟資料，具體指摘原判決不適用何種法則或如何適用不當，
或所指摘原判決違法情事，顯與法律規定得為第三審上訴理由之
違法情形，不相適合時，均應認其上訴為不合法律上之程式，予
以駁回。本件原判決綜合全部卷證資料，認上訴人甲○○有其事
實欄所載之犯行，已詳敘所憑之證據與認定之理由；對於上訴人
辯稱未販入一粒眠或販賣愷他命予黎彥興，查獲當日未與黎彥興
聯絡，不清楚黎彥興何以為警查獲等云云，為不足採，亦依調查
所得證據詳予指駁、說明。因認上訴人犯行明確，而撤銷第一審
關於上訴人販賣第三級毒品部分之科刑判決，改判論處上訴人販
賣第三級毒品既遂罪刑及仍論處其販賣第三級毒品未遂罪刑。上
訴意旨略以：證人黎彥興於民國九十七年六月三十日偵訊之證詞
，因檢察官未依法踐行告知得拒絕證言，不具證據能力；原判決
對黎彥興於同日證稱查獲當日未與上訴人聯繫販售毒品（愷他命
）之數量及價格，未說明不予採信之理由，有不備理由之違法。
黎彥興於同年月六日係以毒品危害防制條例被告之身分接受偵訊
，原判決以黎彥興於偵審未列為被告，顯與卷內資料不符；上訴
人遭逮獲時，未接獲黎彥興之電話，原判決以上訴人事後理解之
陳述，臆測其有所載販毒未遂之事實，判決違法等語。惟查：犯
罪事實之認定、證據之取捨及證明力之判斷，俱屬事實審法院之
職權，苟其取捨判斷不違背經驗與論理法則，即不能指為違法。
本件原判決已詳細敘明依憑上訴人於警詢供承本件犯罪事實，證
人黎彥興、陳信如分別於警詢、偵審之證詞，佐以卷附第一審勘
驗警詢光碟筆錄、相關行動電話通聯紀錄，暨扣案毒品、分裝袋
及行動電話晶片等證據資料，參互勾稽判斷，於理由內逐一論述
剖明其採證認事之理由，且就摒棄上訴人其後否認犯罪之各辯解
，黎彥興於偵、審關於上訴人未販毒之證詞，如何不足為上訴人
有利之認定，於理由內詳為論述、指駁，並敘明本於調查所得之
心證，分別定其取捨而為事實判斷之理由，所為論斷及說明，由
形式上觀察，無違經驗與論理法則，且屬事實審法院取捨證據職
權之適法行使，尚難漫指為違法，未同時說明與判決本旨無關之
證據如何不足採，乃取捨證據之當然結果，尚非理由不備。黎彥
興雖為上訴人販賣第三級毒品愷他命之對象，於上揭偵訊程序作
證時，檢察官僅諭知具結之義務及偽證之處罰，即命具結作證，
未履行告知得拒絕證言（見第一二四六０號偵查卷第一八一至一
八三頁），其訴訟程序與刑事訴訟法第一百八十六條第二項之規
定固屬有違，但因黎彥興施用或持有該毒品並不構成犯罪，核無
同法第一百八十一條之情形，原判決併已敘明其證言具證據能力
之理由稽詳，採為不利上訴人之論罪依據，無違法可言。此外，
上訴意旨，對於原判決究竟如何違背法令，非依卷內資料為具體
指摘，猶執陳詞，對於原判決已詳為論斷及說明之事項，再為事
實之爭辯，並對原審採證認事之職權行使，或與判決本旨無關之
枝節，任意指摘，難謂已符合首揭法定上訴要件。其上訴不合法
律上之程式，應予駁回。
據上論結，應依刑事訴訟法第三百九十五條前段，判決如主文。
中    華    民    國  九十九  年    二    月    十    日
                      最高法院刑事第十一庭
                          審判長法官  石  木  欽
                                法官  洪  佳  濱
                                法官  韓  金  秀
                                法官  段  景  榕
                                法官  周  煙  平
本件正本證明與原本無異
                                      書  記  官
中    華    民    國  九十九  年    二    月  二十四  日
                                                      s

司法院資訊處製作；財團法人民間司法改革基金會備份。
